---
title: "API - ClimateTRACE"
output: github_document
---

# ClimateTRACE API WrappeR

## Descrição

Funções para obtenção de dados tabulares a partir da API dO ClimateTRACE.
É possível requerir as emissões de cada fonte ou por setor.

## Uso

Para uma lista completa das opções de filtro, veja o arquivo API_Options.md.

```{r, eval = FALSE}
# Obter fontes de emissão
ctrace_download_sources(countries = NULL,
                        sectors = NULL,
                        subsectors = NULL,
                        file_path = NULL,
                        continents = NULL,
                        groups = NULL,
                        ownership = FALSE)


# Totais de emissão por setor
ctrace_download_summary(years = NULL,
                        gas = NULL, 
                        sectors = NULL,
                        subsectors = NULL,
                        countries = NULL,
                        continents = NULL,
                        groups = NULL,
                        file_path = NULL)

```


### Obter fontes de emissão (*emission sources*) com coordenadas geográficas 

*Note as possíveis formas de inputs*

```{r, eval = FALSE}
source("climatetrace_api.R")

setores <- list("agriculture", "fossil-fuel-operations")
subsetores <- "road-transportation,coal-mining"
países <- "BRA"

resultado <- ctrace_download_sources(sectors = setores, 
                                     subsectors = subsetores, 
                                     countries = paises)

```


### Obter totais de emissões por setor 


```{r, eval = FALSE}
source("climatetrace_api.R")

resultado <- ctrace_download_summary(continents = "South America",
                                     gas = "ch4",
                                     sectors = list("agriculture", "forestry-and-land-use"))


```







